臺灣臺中地方法院刑事判決　　　　　　　95年度訴字第3614號
公　訴　人　臺灣臺中地方法院檢察署檢察官
被　　　告　甲○○
　　　　　　乙○○
共　　　同
指定辯護人　本院公設辯護人丙○○
上列被告等因加重強盜等案件，經檢察官提起公訴（九十五年度
偵字第二二０四六號、第二五三四八號），本院判決如下：
    主  文
甲○○共同犯如附表一所示之攜帶兇器強盜罪，累犯，各處如附
表一所示之主刑，扣案之西瓜刀壹支及半罩式安全帽壹頂（黑色
），均沒收。又共同犯如附表二編號一所示之攜帶兇器搶奪罪，
累犯，處如附表二編號一所示之主刑，扣案之西瓜刀壹支沒收。
又共同犯如附表二編號二至七所示之搶奪罪，累犯，各處如附表
二編號二至七所示之主刑。又共同犯如附表二編號九所示之搶奪
未遂罪，累犯，處如附表二編號九所示之主刑。又共同犯如附表
三編號一所示之竊盜罪，累犯，處如附表三編號一所示之主刑。
應執行有期徒刑拾伍年，扣案之西瓜刀壹支及半罩式安全帽壹頂
，沒均收。
乙○○共同犯如附表一所示之攜帶兇器強盜罪，累犯，各處如附
表一所示之主刑；扣案之西瓜刀壹支及半罩式安全帽壹頂（粉紅
色），均沒收。又共同犯如附表二編號一所示之攜帶兇器搶奪罪
，累犯，處如附表二編號一所示之主刑，扣案之西瓜刀壹支沒收
。又共同犯如附表二編號二至七所示之搶奪罪，累犯，各處如附
表二編號二至七所示之主刑。又共同犯如附表二編號九所示之搶
奪未遂罪，累犯，處如附表二編號九所示之主刑。又犯如附表二
編號八所示之搶奪罪，累犯，處如附表二編號八所示之主刑。又
共同犯如附表三編號一所示之竊盜罪，累犯，處如附表三編號一
所示之主刑。又犯如附表三編號二所示之竊盜罪，累犯，處如附
表三編號二所示之主刑，扣案之鑰匙壹支沒收。應執行有期徒刑
拾伍年，扣案之西瓜刀壹支、半罩式安全帽壹頂（粉紅色）及鑰
匙壹支，均沒收。
    事  實
一、甲○○曾於民國九十三年間，因違反毒品危害防制條例等案
    件，經本院分別以九十三年度訴字第七六三號、九十三年度
    沙簡上字第五七九號各判處有期徒刑九月、六月確定，且各
    於九十三年七月二十六日、同年十二月二十七日確定，嗣並
    經定應執行刑有期徒刑一年二月確定，於九十四年八月六日
    縮刑期滿而執行完畢；乙○○曾於九十二年間，因違反毒品
    危害防制條例案件，經本院以九十二年度訴字第一七四五號
    判處有期徒刑十月，於九十二年九月十五日確定，並於九十
    三年十月二十七日縮刑期滿而執行完畢。詎甲○○及乙○○
    二人仍不知悔改，竟共同基於意圖為自己不法所有之犯意聯
    絡，先後於如附表一所示之時間、地點，由甲○○騎乘車牌
    號碼不詳或竊得之李炤岳所有之車牌號碼ＢＮ八－五七七號
    機車（竊盜部分詳後述）搭載乙○○，並為免掩飾強盜犯罪
    而各戴著一頂半罩式安全帽，於發現落單之如附表一所示之
    被害人洪吳阿微等人後，即由甲○○或乙○○下車並持客觀
    上足以對人之生命、身體構成威脅足供兇器使用之西瓜刀一
    支指向被害人洪吳阿微，而以如附表一所示之脅迫方式（起
    訴書贅載強暴方式），致如附表一所示之被害人洪吳阿微等
    人不能抗拒，而強盜如附表一所示之被害人洪吳阿微等人之
    財物得逞（惟於強盜如附表一編號四中所示之被害人蔡秀玲
    時，因蔡秀玲未攜帶錢包財物而未得逞）（詳細之強盜時間
    、地點、犯罪之方法及強盜所得之財物均詳如附表一所示）
    。
二、甲○○及乙○○二人另共同基於意圖為自己不法之所有之犯
    意聯絡，於如附表二編號一至七、編號九所示之時間、地點
    ，由甲○○騎乘車牌號碼不詳或前揭竊得之李炤岳所有之車
    牌號碼ＢＮ八－五七七號機車搭載乙○○，趁如附表二編號
    一至七、編號九所示之林璧君等人不及防備之際，由甲○○
    攜帶上揭足供兇器使用之西瓜刀一支（即附表二編號一）或
    由甲○○、乙○○徒手以如附表二編號二至七、編號九所示
    之方式，搶奪如附表二編號一至七所示之林璧君等人之財物
    得逞，並於搶奪如附表二編號九所示之陳淑真之財物時，因
    僅觸及錢包而未得逞；乙○○另意圖為自己不法之所有，於
    如附表二編號八所示之時間、地點，騎乘竊得之劉伊容所有
    所有之車牌號碼ＢＹＵ－九六三號機車，趁如附表二編號八
    所示之游劉萍不及防備之際，徒手搶奪游劉萍所有之皮包一
    個得逞（詳細之搶奪時間、地點、犯罪之方法及搶奪所得之
    財物均詳如附表二所示）。
三、甲○○及乙○○二人另共同基於意圖為自己不法之所有之犯
    意聯絡，共同於如附表三編號一所示之時間、地點，由甲○
    ○以自備之鑰匙（未據扣案），以如附表三編號一所示之方
    式，竊取如附表三編號一所示之被害人李炤岳所有之車牌號
    碼ＢＮ八－五七七號機車一輛，得手後並以之作為代步及前
    揭強盜及搶奪犯行之工具。而乙○○另意圖為自己不法之所
    有，於如附表三編號二所示之時間、地點，以自備之鑰匙，
    以如附表三編號二所示之方式，竊取如附表三編號二所示之
    被害人劉伊容所有之車牌號碼ＢＹＵ－九六三號機車一輛，
    得手後即供己為代步之工具（詳細之竊盜時間、地點、方法
    及竊得之財物均詳如附表三所示）。
四、嗣於九十五年九月三十日上午十時五十分許，乙○○騎乘上
    開竊得之劉伊容所有之車牌號碼ＢＹＵ－九六三號機車行經
    大雅鄉○○路二七六巷二十五號前時，為警查獲並扣得乙○
    ○所有供犯竊盜罪所用之鑰匙一支；再於同日十二時三十分
    許，在臺中縣大雅忠義村鄉○○○路四十一巷三號查獲甲○
    ○，並扣得甲○○所有供犯上揭加重強盜、加重搶奪罪所用
    之西瓜刀一支。
五、案經臺中縣警察局豐原分局及臺中市警察局第二分局移送臺
    灣臺中地方法院檢察署檢察官偵查起訴。
    理  由
一、按被告以外之人於審判外之陳述，雖不符合同法第一百五十
    九條之一至第一百五十九條之四之規定，但經當事人於審判
    程序同意作為證據，法院審酌該言詞陳述或書面陳述作成時
    之情況，認為適當者，亦得為證據，刑事訴訟法第一百五十
    九條之五第一項定有明文。查：本判決下列所引用之各該被
    告以外之人於審判外之陳述，雖屬傳聞證據，然被告、公設
    辯護人及檢察官均於本院審理時陳稱同意該證人於審判外所
    為之陳述據有證據能力，因各該證人於警詢中之陳述均出於
    自由意思為之，且陳述之時點較接近於事實發生之時點，陳
    述之內容係其等親自見聞之事，亦無不法取供之情形，本院
    審酌上開證據資料製作時之情況，並無顯有不可信及違法不
    當之瑕疵，亦認為以之作為證據應屬適當，故揆諸前開規定
    ，前揭證據資料均應例外認定有證據能力，合先說明。
二、上揭被告甲○○、乙○○二人共同攜帶兇器強盜如附表一所
    示之證人即被害人洪吳阿微等人財物之事實、共同搶奪如附
    表二編號一至七、編號九所示之被害人林璧君等人財物之事
    實、共同竊盜如附表三編號一所示之被害人李炤岳所有之機
    車一輛之事實及被告乙○○竊盜如附表三編號二所示之被害
    人劉伊容所有之機車一輛及搶奪如附表二編號八所示被害人
    游劉萍之財物之事時，業據被告甲○○及乙○○迭於警詢、
    偵查、本院訊問、準備程序及審理時均坦承不諱，並經證人
    即被害人洪吳阿微、江雅惠、林筱萍、詹圓芳、林憶婷、游
    劉萍、李炤岳、曾彩雯、陳淑真、劉伊容、高麗君、林璧君
    、蔡秀玲、張成傑、廖陳秀春、郭善柔等人於警詢指述綦詳
    ，復有被告甲○○及乙○○之自白書各一張、贓物認領保管
    單四張、車籍資料作業詳細畫面、車輛竊盜詳細資料畫面、
    車輛竊盜、車牌失竊資料個別查詢報表－查詢車輛認可資料
    、車籍作業系統－查詢認可資料、道路監視錄影翻拍照片四
    張及查獲現場查贓物照片共二十五張在卷可稽，並有前揭被
    告甲○○所有之西瓜刀一支、半罩式安全帽二頂及其行搶時
    所穿著之ＰＵＭＡ長袖風衣、牛仔長褲各一件、運動鞋一雙
    及被告乙○○所有之鑰匙一支扣案足憑，足認被告甲○○、
    乙○○二人之之自白與事實相符。本件事證明確，被告二人
    之犯行，堪以認定。
三、按搶奪與強盜雖同具不法得財之意思，然搶奪係乘人不備，
    公然掠取他人之財物，如施用強暴脅迫，至使不能抗拒而取
    其財物或令其交付者，則為強盜罪（最高法院六十四年度臺
    上字第一一六五號判例意旨參照）。至所稱「強暴」，係指
    對人身加以有形之暴力，使之受抑制而不能抗拒；所稱「脅
    迫」，則指對人之精神心理加以威脅逼迫，使生畏懼而不敢
    抗拒而言。本件被告甲○○及乙○○所為如附表一所示之強
    盜行為，其方式均係由甲○○或乙○○持前揭西瓜刀指向被
    害人，以威脅被害人生命、身體而對被害人等施加精神壓力
    之方式，使被害人心生畏懼而不敢抗拒，並未以所持西瓜刀
    接觸被害人等之身體而有具體對被害人等加以有形之氣力之
    情形，此亦據證人即如附表一所示之被害人洪吳阿微等人於
    警詢時並未述及被告甲○○或乙○○有持該西瓜刀接觸如附
    表一所示之被害人洪吳阿微等人，亦未述及有何施以有形氣
    力之情形，是應認此行為係屬脅迫而非強暴，故公訴人認被
    告二人所犯如附表一所示之犯行尚有強暴之情形，應有誤會
    。按所謂兇器，其種類並無限制，凡客觀上足以對人之生命
    、身體、安全構成威脅，具有危險性之兇器為已足，並不以
    攜帶之初有行兇之意圖為必要（最高法院七十九年臺上字第
    五二五三號判例意旨參照）。查被告甲○○及乙○○所犯如
    附表一所示強盜犯行及如附表二編號一所示之搶奪犯行時所
    持之扣案西瓜刀，係屬堅硬之不鏽鋼材質，且刀長約三十公
    分，尖銳鋒利，客觀上足以對人之生命、身體構成威脅，自
    屬兇器無誤。是核被告甲○○、乙○○二人所為如附表一所
    示之強盜證人洪吳阿微、江雅惠、林筱萍、高麗君財物之犯
    行，均各係犯強盜罪而有刑法第三百二十一條第一項第三款
    之情形，應論以同法第三百三十條第一項攜帶兇器強盜既遂
    罪；所為如附表一編號四中所示強盜證人蔡秀玲財物之犯行
    ，核係犯刑法第三百三十條第二項、第一項之攜帶兇器強盜
    未遂罪。被告甲○○、乙○○二人所為如附表二編號一所示
    之犯行，核係犯刑法第三百二十六條第一項攜帶兇器搶奪罪
    ；被告甲○○、乙○○二人所為如附表二編號二至七所示之
    犯行及被告乙○○所為如附表二編號八所示之犯行，核均係
    各犯刑法第三百二十五條第一項之搶奪罪；被告甲○○、乙
    ○○二人所為如附表二編號九，係犯刑法第三百二十五條第
    一項第三項、第一項之項之搶奪未遂罪；另核被告甲○○、
    乙○○二人就如附表三編號一所示之犯行及被告乙○○就如
    附表三編號二所示之犯行，均係各犯刑法第三百二十條第一
    項項之竊盜罪。又被告甲○○、乙○○二人就上揭如附表一
    所示之攜帶兇器強盜罪、如附表二編號一所示之攜帶兇器搶
    奪罪、如附表二編號二至七之搶奪罪、附表二編號九所示之
    搶奪未遂罪及如附表三編號一所示之竊盜罪間（公訴人認此
    部分竊盜部分，被告乙○○未參與，尚有未洽），有犯意聯
    絡與行為分擔，均為共同正犯。又被告甲○○、乙○○所為
    如附表一編號四所示之攜帶兇器強盜證人即被害人高麗君財
    物既遂及攜帶兇器強盜證人即被害人蔡秀玲財物未遂罪二罪
    間，其犯罪時間甚為緊接、地點同一，顯係接續以一強盜行
    為侵害證人即被害人高麗君、蔡秀玲二人之法益，屬一行為
    而觸犯數相同罪名，為同種想像競合犯，應從一重之攜帶兇
    器強盜既遂罪論處，公訴人認係屬數罪關係，尚有未洽。另
    被告甲○○、乙○○二人所犯上開各罪，均犯意各別，行為
    互殊，應予分論併罰。再被告甲○○曾於九十三年間，因違
    反毒品危害防制條例等案件，經本院分別以九十三年度訴字
    第七六三號、九十三年度沙簡上字第五七九號各判處有期徒
    刑九月、六月確定，且各於九十三年七月二十六日、同年十
    二月二十七日確定，嗣並經定應執行刑有期徒刑一年二月確
    定，於九十四年八月六日縮刑期滿而執行完畢；被告乙○○
    曾於九十二年間，因違反毒品危害防制條例案件，經本院以
    九十二年度訴字第一七四五號判處有期徒刑十月，於九十二
    年九月十五日確定，並於九十三年十月二十七日縮刑期滿而
    執行完畢，此有臺灣高等法院被告前案紀錄表、臺灣臺中地
    方法院檢察署刑案資料查註紀錄表附卷足參，被告甲○○、
    乙○○於受徒刑之執行完畢後，五年以內故意再犯有期徒刑
    以上之罪，均構成累犯，各應依刑法第四十七條第一項之規
    定，就其所犯上開各罪均加重其刑。爰審酌被告甲○○、乙
    ○○二人，正值青壯之年，卻不思以正途賺取所需，僅因貪
    圖小利即持刀強盜、搶奪及竊盜他人財物，犯罪之動機、目
    的即非良善，無視於法律之存在，惡性非輕，惟犯罪過程中
    並未傷及被害人，被害人所受損害非鉅，渠等二人犯罪參與
    之程度及犯後均坦承犯行，態度尚稱良好等一切情狀，並參
    考公訴人之具體求刑，各量處如主文所示之刑，並均定應執
    行之刑，以資懲儆。末查，扣案之前揭西瓜刀一支、半罩式
    安全帽一頂（黑色）為被告甲○○所有，扣案之鑰匙一支及
    半罩式安全帽一頂（粉紅色）為被告乙○○所有，均係供甲
    ○○或乙○○犯罪所用之物，業據被告甲○○、乙○○二人
    供承在卷，爰依刑法第三十八條第一項第二款規定，併予宣
    告沒收；至扣案之前揭ＰＵＭＡ牌長袖風衣、牛仔長褲各一
    件及運動鞋一雙，雖係被告甲○○所有，然尚難認係供被告
    甲○○或乙○○犯罪所用之物，亦非違禁物，爰另不宣告沒
    收，附此敘明。
據上論斷，應依刑事訴訟法第二百九十九條第一項前段，刑法第
第二十八條、第三百三十條第一項、第二項、第三百二十六條第
一項、第三百二十五條第一項、第三項、第三百二十條第一項、
第五十五條、第四十七條第一項、第五十一條第五款、第三十八
條第一項第二款，判決如主文。
中　　華　　民　　國　　96　　年　　1 　　月　　25　　日
  　　　　　　　　臺灣臺中地方法院刑事第十一庭
                            審判長  法　官　吳進發
                                    法  官  丁智慧
                                    法　官　王世華
以上正本證明與原本無異
如不服本判決應於送達後10日內向本院提出上訴狀
                                    書記官  劉易柔
中　　華　　民　　國　　96　　年　　1 　　月　　25　　日
附錄論罪科刑法條
刑法第三百三十條：
犯強盜罪而有第三百二十一條第一項各款情形之一者，處七年以
上有期徒刑。
前項之未遂犯罰之。
刑法第三百二十五條：
意圖為自己或第三人不法之所有，而搶奪他人之動產者，處六月
以上五年以下有期徒刑。
因而致人於死者，處無期徒刑或七年以上有期徒刑，致重傷者，
處三年以上十年以下有期徒刑。
第一項之未遂犯罰之。
刑法第三百二十條：
意圖為自己或第三人不法之所有，而竊取他人之動產者，為竊盜
罪，處五年以下有期徒刑、拘役或五百元以下罰金。
意圖為自己或第三人不法之利益，而竊佔他人之不動產者，依前
項之規定處斷。
前二項之未遂犯罰之。
附表一：強盜部分：
┌──┬────┬────┬────┬─────┬────┬───────┬──────────────┬────┐
│編號│所犯罪名│應處主刑│時間    │地      點│被害人  │強盜財物      │強盜方法                    │備註    │
│    │        │        │        │          │        │              │                            │        │
├──┼────┼────┼────┼─────┼────┼───────┼──────────────┼────┤
│一  │刑法第三│有期徒刑│九十五年│臺中縣大雅│洪吳阿微│皮包一只    │由甲○○騎乘車牌號碼不詳之機│        │
│    │百三十條│柒年貳月│九月二日│鄉○○路三│        │現金新臺幣（│車搭載乙○○行經該處時，由張│        │
│    │之攜帶兇│        │二十二時│段七十巷十│        │  下同）二百元│志鴻在旁把風，乙○○下車持張│        │
│    │器強盜罪│        │四十五分│九弄七號前│        │              │志鴻所有之客觀上足供兇器使用│        │
│    │        │        │許      │          │        │              │之西瓜刀指向被害人，並喝令被│        │
│    │        │        │        │          │        │              │害人交出其所騎乘機車踏板上之│        │
│    │        │        │        │          │        │              │皮包，隨即強取該皮包，而以此│        │
│    │        │        │        │          │        │              │脅迫之方法至使被害人不能抗拒│        │
│    │        │        │        │          │        │              │而強盜得逞。                │        │
│    │        │        │        │          │        │              │                            │        │
├──┼────┼────┼────┼─────┼────┼───────┼──────────────┼────┤
│二  │同上    │有期徒刑│九十五年│臺中縣大雅│江雅惠  │皮包一只    │由甲○○騎乘車牌號碼不詳之機│        │
│    │        │柒年貳月│九月二日│鄉○○路一│        │證件三張    │車搭載乙○○行經該處時，由陳│        │
│    │        │        │二十三時│段一九七號│        │金融卡二張  │淑貞在旁把風，甲○○下車並持│        │
│    │        │        │二十五分│前        │        │現金一千餘元│客觀上足供兇器使用之西瓜刀指│        │
│    │        │        │許      │          │        │              │向被害人，並喝令被害人交出財│        │
│    │        │        │        │          │        │              │物，被害人因乃交出所有之財物│        │
│    │        │        │        │          │        │              │，而以此脅迫之方法至使被害人│        │
│    │        │        │        │          │        │              │不能抗拒而強盜得逞。        │        │
├──┼────┼────┼────┼─────┼────┼───────┼──────────────┼────┤
│三  │同上    │有期徒刑│九十五年│臺中市德化│林筱萍  │項鍊一條    │由甲○○騎乘車牌號碼不詳之機│        │
│    │        │柒年貳月│九月七日│街與華富街│        │              │車搭載乙○○行經該處時，由陳│        │
│    │        │        │二時四十│口        │        │              │淑貞在旁把風，甲○○下車並持│        │
│    │        │        │分許    │          │        │              │客觀上足供兇器使用之西瓜刀指│        │
│    │        │        │        │          │        │              │向被害人作勢砍殺，並喝令被害│        │
│    │        │        │        │          │        │              │人交出財物，被害人因而交出財│        │
│    │        │        │        │          │        │              │物，而以此脅迫之方法至使被害│        │
│    │        │        │        │          │        │              │人不能抗拒而強盜得逞。      │        │
├──┼────┼────┼────┼─────┼────┼───────┼──────────────┼────┤
│四  │同上    │有期徒刑│九十五年│臺中市健行│高麗君  │皮包一只    │由甲○○騎乘竊得之李炤岳所有│        │
│    │        │柒年貳月│九月十九│路七六六巷│        │身分證、健保│之車牌號碼ＢＮ八－五七七號機│        │
│    │        │        │日零時三│六十號前  │        │  卡、駕照各一│車搭載乙○○行經該處時，見被│        │
│    │        │        │十分許  │          │        │  張          │害人二人各騎乘一輛機車停在前│        │
│    │        │        │        │          │        │三星牌行動電│方，即由乙○○在旁把風，張志│        │
│    │        │        │        │          │        │  話機二具（各│鴻下車並持客觀上足供兇器使用│        │
│    │        │        │        │          │        │  含SIM卡門號0│之西瓜刀指向高麗君並喝令高麗│        │
│    │        │        │        │          │        │  000000000、0│君交出財物，而以此脅迫方法，│        │
│    │        │        │        │          │        │  000000000） │致高麗君不能抗拒交出財物，而│        │
│    │        │        │        │          │        │ＶＫ牌行動電│以此脅迫之方式至使被害高麗君│        │
│    │        │        │        │          │        │  話機一具（含│人不能抗拒強盜得逞；隨即轉身│        │
│    │        │        │        │          │        │  SIM卡門號095│持該西瓜刀指向一旁之蔡秀玲並│        │
│    │        │        │        │          │        │  0000000）   │對蔡秀玲恫嚇稱：「妳的呢？」│        │
│    │        │        │        │          │        │台新銀行金融│一語，而以此脅迫方法，致蔡秀│        │
│    │        │        │        │          │        │  卡一張      │玲不能抗拒，惟因蔡秀玲未攜帶│        │
│    │        │        │        │          │        │現金約七千一│錢包財物而未得逞。          │        │
│    │        │        │        │          │        │百元          │                            │        │
│    ├────┼────┼────┼─────┼────┼───────┤                            │        │
│    │攜帶兇器│        │同上    │同上      │蔡秀玲  │未遂          │                            │        │
│    │強盜未遂│        │        │          │        │              │                            │        │
│    │罪      │        │        │          │        │              │                            │        │
└──┴────┴────┴────┴─────┴────┴───────┴──────────────┴────┘
附表二：搶奪部分：
┌──┬────┬────┬────┬─────┬────┬───────┬──────────────┬────┐
│編號│所犯罪名│應處主刑│時間    │地      點│被害人  │搶奪財物      │搶奪方法                    │備註    │
├──┼────┼────┼────┼─────┼────┼───────┼──────────────┼────┤
│一  │刑法第三│有期徒刑│九十五年│臺中市中港│林璧君  │斜背包一只  │由甲○○騎乘車牌號碼不詳之機│起訴書認│
│    │百二十六│壹年貳月│九月十二│路一段一０│        │易利信行動電│車搭載乙○○行經該處時，見被│係犯第三│
│    │條第一項│        │日四時四│四之九號（│        │  話機一具（含│害人停好機車後欲進入該國光客│百二十六│
│    │之攜帶兇│        │十分許  │國光客運中│        │  SIM卡門號096│運中山站辦公室時，即由乙○○│條第一項│
│    │器搶奪罪│        │        │山站）前  │        │  0000000）   │在旁把風，甲○○下車並持客觀│之攜帶兇│
│    │        │        │        │          │        │日常用品    │上足供兇器使用之西瓜刀指向被│器搶奪罪│
│    │        │        │        │          │        │              │害人並大吼一聲，並趁被害人不│        │
│    │        │        │        │          │        │              │及防備之際搶奪被害人所有之財│林壁君│
│    │        │        │        │          │        │              │物。                        │        │
├──┼────┼────┼────┼─────┼────┼───────┼──────────────┼────┤
│二  │刑法第三│有期徒刑│九十五年│臺中市公園│詹圓芳  │皮包一只    │由甲○○騎乘車牌號碼不詳之機│詹圓芳│
│    │百二十五│捌月    │九月十五│路與柳川東│        │駕照一張    │車搭載乙○○行經該處時，即由│證述    │
│    │條第一項│        │日三時三│路口      │        │行照一張    │甲○○趁被害人不及防備之際，│        │
│    │之搶奪罪│        │十分許  │          │        │健保卡一張  │以徒手搶奪被害人所攜帶之皮包│        │
│    │        │        │        │          │        │新竹企業銀行│得逞。                      │        │
│    │        │        │        │          │        │  金融卡一張  │                            │        │
│    │        │        │        │          │        │聯邦銀行信用│                            │        │
│    │        │        │        │          │        │  卡一張      │                            │        │
│    │        │        │        │          │        │現金三百一十│                            │        │
│    │        │        │        │          │        │  元          │                            │        │
├──┼────┼────┼────┼─────┼────┼───────┼──────────────┼────┤
│三  │同上    │有期徒刑│九十五年│臺中縣大雅│林憶婷  │皮包一只    │由甲○○騎乘車牌號碼不詳之機│林憶婷│
│    │        │捌月    │九月十六│鄉○○路一│        │身分證一張  │車搭載乙○○行經該處時，即由│指認    │
│    │        │        │日二十一│段二０五之│        │林螢瑜台新銀│乙○○趁被害人不及防備之際，│        │
│    │        │        │時許    │一號（大雅│        │  行信用卡一張│以徒手自被害人後方搶奪被害人│        │
│    │        │        │        │夜市）前  │        │林憶婷、曾裕│所攜帶之皮包得逞。          │        │
│    │        │        │        │          │        │  明健保卡各一│                            │        │
│    │        │        │        │          │        │  張          │                            │        │
│    │        │        │        │          │        │廣告丙級職照│                            │        │
│    │        │        │        │          │        │  證件一張    │                            │        │
│    │        │        │        │          │        │汽、機車駕照│                            │        │
│    │        │        │        │          │        │  各一張      │                            │        │
│    │        │        │        │          │        │現金三萬元  │                            │        │
├──┼────┼────┼────┼─────┼────┼───────┼──────────────┼────┤
│四  │同上    │有期徒刑│九十五年│臺中縣大雅│張成傑  │皮包一只    │由甲○○騎乘車牌號碼不詳之機│張成傑│
│    │        │捌月    │九月二十│鄉○○路二│        │車鑰匙一串  │車搭載乙○○行經該處時，即由│證述    │
│    │        │        │日十九時│三二號前  │        │現金五千元  │甲○○趁被害人不及防備之際，│        │
│    │        │        │二十分許│          │        │              │以徒手自被害人後方搶奪被害人│        │
│    │        │        │        │          │        │              │夾在腋下之皮包得逞。        │        │
├──┼────┼────┼────┼─────┼────┼───────┼──────────────┼────┤
│五  │同上    │有期徒刑│九十五年│臺中縣大雅│廖陳秀春│皮包一只    │由甲○○騎乘竊得之李炤岳所有│廖陳秀│
│    │        │捌月    │九月二十│鄉○○路二│        │機車駕照一張│之車牌號碼ＢＮ八－五七七號機│春指認  │
│    │        │        │四日十時│五０巷口  │        │健保卡一張  │車搭載乙○○行經該處時，即由│        │
│    │        │        │許      │          │        │現金一千二百│乙○○下車趁被害人正在向攤販│        │
│    │        │        │        │          │        │  元          │購買生薑蹲下選購而不及防備之│        │
│    │        │        │        │          │        │              │際，以徒手自被害人後方搶奪被│        │
│    │        │        │        │          │        │              │害人所攜帶之皮包得逞。      │        │
├──┼────┼────┼────┼─────┼────┼───────┼──────────────┼────┤
│六  │同上    │有期徒刑│九十五年│臺中縣大雅│郭善柔  │皮包一只    │由甲○○騎乘竊得之李炤岳所有│郭善柔│
│    │        │捌月    │九月二十│鄉○○路與│        │健保卡一張  │之車牌號碼ＢＮ八－五七七號機│證述    │
│    │        │        │四日十時│永和路口  │        │遙控器一個  │車搭載乙○○行經該處時，即由│        │
│    │        │        │二十分許│          │        │現金八百元  │甲○○趁被害人不及防備之際，│        │
│    │        │        │        │          │        │              │以徒手自被害人左側搶奪被害人│        │
│    │        │        │        │          │        │              │所攜帶之皮包得逞。          │        │
├──┼────┼────┼────┼─────┼────┼───────┼──────────────┼────┤
│七  │同上    │有期徒刑│九十五年│臺中縣豐原│曾彩雯  │皮包一只    │由甲○○騎乘竊得之李炤岳所有│曾彩雯│
│    │        │捌月    │九月二十│市○○街八│        │證件一批    │之車牌號碼ＢＮ八－五七七號機│證述    │
│    │        │        │四日十一│巷一七二號│        │行動電話機一│車搭載乙○○行經該處時，即由│        │
│    │        │        │時許    │前        │        │  具          │甲○○趁被害人不及防備之際，│        │
│    │        │        │        │          │        │金耳環一對  │以徒手搶奪被害人掛在所騎乘機│        │
│    │        │        │        │          │        │  （起訴書漏未│車鑰匙鉤之皮包得逞。        │        │
│    │        │        │        │          │        │  記載）      │                            │        │
│    │        │        │        │          │        │現金六千餘元│                            │        │
├──┼────┼────┼────┼─────┼────┼───────┼──────────────┼────┤
│八  │刑法第三│有期徒刑│九十五年│臺中縣大雅│游劉萍  │皮包一只    │由乙○○騎乘竊得之劉伊容所有│游劉萍│
│    │百二十五│捌月    │九月三十│鄉○○路二│        │健保卡一張  │之車牌號碼ＢＹＵ－九六三號機│指認    │
│    │條第一項│        │日九時四│八四號前  │        │公車乘車證一│車行經該處時，即趁被害人不及│贓物認│
│    │之搶奪罪│        │十分許  │          │        │  張          │防備之際，以徒手搶奪被害人所│領保管單│
│    │        │        │        │          │        │印章一枚    │攜帶之皮包得逞。            │        │
│    │        │        │        │          │        │現金三千六百│                            │        │
│    │        │        │        │          │        │  四十五元    │                            │        │
├──┼────┼────┼────┼─────┼────┼───────┼──────────────┼────┤
│九  │刑法第三│有期徒刑│九十五年│臺中縣豐原│陳淑真  │未遂          │由甲○○騎乘竊得之李炤岳所有│陳淑真│
│    │百二十五│柒月    │九月二十│市○○路一│        │              │之車牌號碼ＢＮ八－五七七號機│指認    │
│    │條第一項│        │四日十五│百號前    │        │              │車搭載乙○○行經該處時，即由│        │
│    │、第三項│        │時許    │          │        │              │甲○○趁被害人不及防備之際，│        │
│    │之搶奪未│        │        │          │        │              │以徒手自被害人後面搶奪被害人│        │
│    │遂罪    │        │        │          │        │              │所攜帶之皮包惟僅觸及該皮包而│        │
│    │        │        │        │          │        │              │未得逞。                    │        │
└──┴────┴────┴────┴─────┴────┴───────┴──────────────┴────┘
附表三：竊盜部分：
┌──┬────┬────┬────┬─────┬────┬───────┬──────────────┬────┐
│編號│所犯法條│應處主刑│時間    │地      點│被害人  │竊得財物      │竊盜方法                    │備註    │
├──┼────┼────┼────┼─────┼────┼───────┼──────────────┼────┤
│一  │刑法第三│有期徒刑│九十五年│臺中市中清│李炤岳  │ＢＮ八－五七七│由乙○○在旁把風，甲○○以自│起訴書僅│
│    │百二十條│陸月    │九月十八│路與后庄路│        │號機車一輛    │備之鑰匙插入被害人所有之機車│以甲○○│
│    │第一項之│        │日夜間某│口附近    │        │              │鑰匙孔發動引擎後竊取得逞。  │單獨所犯│
│    │竊盜罪  │        │時許    │          │        │              │                            │        │
├──┼────┼────┼────┼─────┼────┼───────┼──────────────┼────┤
│二  │同上    │有期徒刑│九十五年│臺中市健行│劉伊容  │ＢＹＵ－九六三│由乙○○以自備之鑰匙插入被害│劉伊容│
│    │        │陸月    │九月三十│路一０五四│        │號機車一輛    │人所有之機車鑰匙孔發動引擎後│證述    │
│    │        │        │日四時許│巷內      │        │              │竊取得逞。                  │贓物認│
│    │        │        │        │          │        │              │                            │領保管單│
└──┴────┴────┴────┴─────┴────┴───────┴──────────────┴────┘
